

MROUL ZINEB

Profil

Professionnelle dotée à des expériences, combinées à une solide formation dans le domaine audit et contrôle de gestion et une forte aptitude à découvrir de nouvelles connaissances.

Capable à la fois de travailler en équipe et de fonctionner de manière autonome.



06 91 67 71 01



mroulzineb23@gmail.com



10040, Rés, AL MANDAR A JAMIL IM 4 GH 8 APT 3 (398) Skhirat-Est 12050 Skhirat-Témara

LANGUES

Arabe : courante

Français : courante

· Anglais : basique

COMPÉTENCES PROFESSIONNELES

- Bonne maîtrise des outils informatiques
- Bonne maîtrise de la comptabilité, de la finance, de l'économie
- et de la fiscalité
- Sérieuse
- Dynamique
 Esprit d'équipe
- Esprit ouvert

EXPÉRIENCES PROFESSIONNELLES

Septembre 2021

Stagiaire chez ONCF-Etablissement de Maintenance Fès

Juin 2022 - Août 2022

Stagiaire chez STE GO-MONE-Service Informatique et Maintenance Oujda

Juin 2023 - Juillet 2023

Stagiaire chez STE FIACCOF- Fiduciaire D'affaire de Comptabilité et de Conseil Fiscal à Fès

Février 2024 - Mai 2024

Stagiaire chez Hôtel Marriott Jnane Palace Fès

EDUCATION

2021-actuellement

Master en Audit et Contrôle de gestion à ENCG-Ecole Nationale de Commerce et Gestion Oujda

2020-2021

Mini licence fondamentale en Economie et Gestion à l'Université Sidi Mohamed Ben Abdellah de Fès

2018-2020

2ème année en Classes Préparatoires Option ECS-Economie et Commerce Scientifique au CPGE AL CACHY Fès

2017-2018

Baccalauréat en Science Physique et Chimie Option Française au Groupe Scolaire LOUIS LE GRAND

LOISIRS

- Musique
- Lecture
- Voyage